臺灣南投地方法院裁定
111年度投秩字第7號
移送機關    南投縣政府警察局草屯分局

被移送人    蕭聖飛


上列被移送人因違反社會秩序維護法案件，經移送機關以民國11
1年5月11日投草警偵秩字第1110009884號移送書移送審理，本院
裁定如下：
    主  文
蕭聖飛無正當理由，攜帶類似真槍之玩具槍，而有危害安全之虞
，處罰鍰新臺幣3,000元。
扣案之CO2空氣槍1把（含彈匣1個），均沒入之。
    事實理由及證據
一、被移送人於下列時、地有違反社會秩序維護法之行為：
  ㈠時間：民國110年4月26日上午11時許。
  ㈡地點：南投縣○○鎮○○路000號住處頂樓。
  ㈢行為：無正當理由，攜帶類似真槍之CO2空氣槍（下稱系爭空
    氣槍），並以填充BB彈方式朝復興路房屋屋頂射擊。
二、上開事實，有下列事證證明屬實：
  ㈠被移送人於警詢時之自白。
  ㈡第三人蘇文榮於警詢時之證述。
  ㈢移送機關職務報告、扣押筆錄、扣押物品目錄表、現場照片8
    張。
三、按無正當理由，攜帶類似真槍之玩具槍，而有危害安全之虞
    者，處3日以下拘留或新臺幣1萬8,000元以下罰鍰（社會秩
    序維護法第65條第3款）。所謂有危害安全之虞者，即客觀
    上有可致危害公共秩序、社會安寧之可能性已足，不以發生
    實害為必要。經查，被移送人於前揭時、地，無正當理由手
    持系爭空氣槍於其住所頂樓朝外射擊，為被移送人於警詢時
    所自承，並有扣案之系爭空氣槍1把、彈匣1個在卷可佐。系
    爭空氣槍經初驗後雖無殺傷力，惟其外觀與真槍無異，令人
    難辨其真偽。又被移送人射擊地點為其住家頂樓，非可攜帶
    、使用空氣槍枝之特定室內靶場或戶外練習場，其射擊之方
    向為復興路房屋屋頂，隨時可能有人出入或經過，並毀損該
    房屋屋頂之相關設備，恐有因濫用、誤用致其所處時空產生
    安全上危害之可能，自屬有危害安全之虞。被移送人雖辯稱
    ：其手持系爭空氣槍於其住所頂樓朝外射擊，係為驅趕附近
    有大聲鳴叫之夜鶯，非為毀損、傷害或恫嚇他人云云，惟此
    並非得攜帶系爭空氣槍並朝外射擊之正當理由。是被移送人
    此部分所辯，並不足採。
四、按違反本法之行為人，於其行為未被發覺以前自首而受裁處
    者，減輕或免除其處罰（社會秩序維護法第27條）。查員警
    接獲蘇文榮報案後，僅知悉蘇文榮住家3樓窗戶疑遭空氣槍
    打破，尚未獲悉被移送人有前揭違序行為前，被移送人即主
    動報警自首而受裁處，有警詢筆錄在卷可稽，符合上揭規定
    ，爰依法減輕其處罰。
五、核被移送人所為，係違反社會秩序維護法第65條第3款之無
    正當理由，攜帶類似真槍之玩具槍，而有危害安全之虞之違
    序行為。爰審酌被移送人違反本法之手段、違反義務之程度
    、所生之危險、主動報警自首等情，量處如主文所示之處罰
    。
六、扣案之系爭空氣槍1把（含彈匣1個），均為被移送人所有，
    且係供違反社會秩序維護法行為所用之物，業據被移送人供
    述在卷，爰依社會秩序維護法第22條第3項規定，併予宣告
    沒入。
七、依社會秩序維護法第45條第1項、第65條第3款、第27條、第
    22條第3項，裁定如主文。 
中　　華　　民　　國　　111 　年　　5 　　月　　20　　日
                  南投簡易庭  法  官  鄭煜霖
上正本證明與原本無異。
如不服本裁定，得於裁定書送達之翌日起五日內，以書狀敘述理
由，向本庭提出抗告。
中　　華　　民　　國　　111 　年　　5 　　月　　20　　日
　　　　　　　　　　　　　    書記官  洪妍汝